臺灣新竹地方法院刑事裁定
109年度重訴字第16號
                                     110年度聲字第1247號
公  訴  人  臺灣新竹地方檢察署檢察官
聲  請  人  林璟暉
即  被  告          


選任辯護人  黃健淋律師
法律扶助基金會                
上列聲請人即被告因殺人案件，本院裁定如下：
    主  文
乙○○之羈押期間自民國一一○年十一月四日起延長貳月。 
具保停止羈押之聲請駁回。
    理  由
一、本件被告乙○○因殺人案件，經本院於民國109年12月4日訊問
    後，認被告涉犯刑法第271條第1項殺人罪嫌重大，所犯為最
    輕本刑有期徒刑5年以上之重罪，考量重罪常伴隨脫免刑責
    、逃避審判執行之高度可能性，有相當理由認被告有逃亡之
    虞，非予羈押顯難進行審判，經本院依刑事訴訟法第101條
    第1項第3款規定，於109年12月4日裁定羈押，並於110年3月
    4日、同年5月4日、同年7月4日及同年9月4日各延長羈押2月
    。
二、另按被告及得為其輔佐人之人或辯護人，得隨時具保聲請停
    止羈押，刑事訴訟法第110條第1項定有明文。被告聲請具保
    意旨略以：被告已詳細交代犯罪細節，且家中有老母及7歲
    之幼兒待其扶養照料，被告希望能先行至外工作賺錢養家並
    準備日後與被害人家屬和解，被告無逃亡之虞，懇請准予具
    保停止羈押等語。　　
三、茲本院以羈押期間即將屆滿，經於110年10月28日再次訊問
    被告，並聽取被告與辯護人之意見後，認被告固坦承有持刀
    殺害被害人之客觀事實，然辯稱係基於義憤殺人，且就行為
    時之辨識能力亦有所辯解，惟有卷內相關證人甲○○等人之證
    述、現場照片、路口監視器翻拍照片、被告0000000000號行
    動電話雙向通聯紀錄及扣案兇刀等在卷可佐，被告涉犯普通
    殺人罪嫌確屬罪嫌重大，被告所犯係最輕本刑有期徒刑5年
    以上之重罪，良以重罪常伴有逃亡之高度可能性，且被告辯
    稱係基於義憤殺人並就行為時之辨識能力有所辯解，恐存有
    逃避刑責之心態，若予具保在外或命限制住居等侵害較小之
    手段，被告恐無法面對重刑之審判、執行程序而畏罪逃亡，
    規避日後訴訟程序或執行之可能性甚高，有相當理由認被告
    有逃亡之虞。本院並斟酌被告被訴殺人犯行，剝奪被害人生
    命法益，造成無法回復之損害，並對社會治安造成重大危害
    ，權衡國家刑事司法權之有效行使、社會秩序及公共利益、
    被告人身自由私益及防禦權受限制之程度，認對被告維持羈
    押處分尚屬適當、必要、合乎比例原則，仍有羈押之必要，
    是被告羈押原因及必要性仍然存在，應予繼續羈押，爰自11
    0年11月4日起延長羈押2月。
四、至被告聲請具保停止羈押，因本院認被告羈押之原因尚存，
    並有羈押之必要，此外，被告聲請具保之理由復無刑事訴訟
    法第114條各款所示情形，從而，被告向本院提出具保停止
    羈押之聲請，尚難准許，應予駁回。　　
五、依刑事訴訟法第220條、第108條第1項、第5項，裁定如主文
    。
中    華    民    國   110     年    10    月    29   日
                  刑事第九庭審判長法  官  黃沛文
                                  法  官  李健慶 
                                  法  官  卓怡君
以上正本證明與原本無異。　　　　　　　　　　　　　　　　
如不服本裁定，應於裁定送達後五日內敘明抗告理由，向本院提
出抗告狀。
中　　華　　民　　國　　110 　年　　10　　月　　29　　日
                                  書記官  胡家寧